臺灣高等法院刑事判決
109年度交上易字第370號
上  訴  人  
即  被  告  楊春嬌


上列上訴人因過失傷害案件，不服臺灣桃園地方法院109年度交
易字第312號，中華民國109年9月22日第一審判決（起訴案號：
臺灣桃園地方檢察署108年度調偵字第2072號），提起上訴，本
院判決如下：
    主  文
原判決撤銷。
楊春嬌犯過失傷害罪，處有期徒刑貳月，如易科罰金，以新臺幣
壹仟元折算壹日。緩刑貳年，並應向被害人劉永裕以附表所示方
式支付如附表所示金額之損害賠償。
    事  實
一、楊春嬌於民國108年5月12日晚上11時8分許，駕駛車牌號碼0
    000-00號自用小客車，沿桃園市蘆竹區蘆宏路往富國路方向
    行駛，擬左轉駛入蘆宏路36號之新六巴士停車場內時，本應
    注意車前狀況，隨時採取必要之安全措施及減速慢行，而依
    當時天候雖陰，然夜間有照明、無障礙物、視距良好等情況
    ，並無不能注意之情形，竟疏未注意而貿然左轉駛入，適有
    行人劉永裕站在該停車場入口，楊春嬌所駕車輛之左前方因
    而碰撞劉永裕，致使劉永裕受有頭部外傷、左臉、下巴挫擦
    傷，併鼻骨、左側顏面骨骨折、左手第二指開放性骨折及雙
    膝挫傷之傷勢。
二、案經劉永裕訴由桃園市政府警察局蘆竹分局報請臺灣桃園地
    方檢察署檢察官偵查起訴。
    理  由
一、證據能力：
    本件認定事實所引用之卷內所有卷證資料（包含人證、書證
    ，詳下述及者），並無證據證明係公務員違背法定程序所取
    得，與本案事實亦有自然之關連性，公訴人、被告楊春嬌於
    準備程序迄至本案言詞辯論終結，均不爭執該等卷證之證據
    能力或曾提出關於證據能力之聲明異議，且卷內之傳聞書證
    ，亦無刑事訴訟法第159條之4之顯有不可信之情況或其他不
    得作為證據之情形，本院認引為證據為適當，是依刑事訴訟
    法第159條之4、之5等規定，下述認定事實所引用之傳聞證
    據方法均有證據能力，合先敘明。
二、認定事實：
　　上開犯罪事實，業據被告於原審及本院審理時均坦承不諱（
    見原審卷第118頁、本院卷第50、75頁筆錄），核與證人即
    告訴人劉永裕於警詢及偵查中之證述相符，並有Google照片
    、桃園市政府警察局道路交通事故當事人登記聯單、敏盛綜
    合醫院診斷證明書、告訴人受傷照片、敏盛綜合醫院109年8
    月5日敏總（醫）字第1090003610號函所附病歷、道路交通
    事故現場圖、道路交通事故調查表（一）、（二）、現場照
    片、道路交通事故肇事人自首情形紀錄表、被告之駕籍查詢
    資料、原審109年9月3日勘驗筆錄及其附件截圖（原審卷第1
    11至115、121至142頁，確認被告確實有於駕車駛入該停車
    場時撞擊告訴人之事實），應認被告前開任意性自白查與事
    實相符，而得採信為真，前此之所辯，並非事實，本案事證
    明確，被告犯行堪以認定，應予依法論科。
三、論罪：
  ㈠查被告行為後，刑法第284條第1項之規定業於108年5月29日
    修正公布，並自同月31日生效施行，修正前刑法第284條第1
    項規定：「因過失傷害人者，處6月以下有期徒刑、拘役或5
    百元以下罰金，致重傷者，處1年以下有期徒刑、拘役或5百
    元以下罰金。」修正後刑法第284條規定：「因過失傷害人
    者，處1年以下有期徒刑、拘役或10萬元以下罰金；致重傷
    者，處3年以下有期徒刑、拘役或30萬元以下罰金。」經比
    較新舊法之結果，修正後刑法第284條前段之規定將有期徒
    刑及罰金刑之上限提高，仍應以修正前之規定較有利於被告
    ，依據刑法第2條第1項前段規定，本案即應適用108年5月29
    日修正前刑法第284條第1項前段。
  ㈡核被告所為，係犯修正前刑法第284條第1項前段之過失傷害
    罪。
  ㈢被告於肇事後，在現場等候員警到場處理，且當場承認為肇
    事人，有桃園市政府警察局蘆竹分局道路交通事故肇事人自
    首情形紀錄表在卷可查（見偵26594卷第37頁），再被告於
    本案偵查及審理程序時均到庭接受裁判，合於法定自首之要
    件，爰依刑法第62條前段，斟酌其犯罪情節，減輕其刑。
四、撤銷改判之理由：
　㈠原審同本院前揭有罪之認定，以被告所犯事證明確，予以論
    罪科刑，固非無見，然而，被告業已於本院審理時與告訴人
    達成和解，並已先行給付新臺幣2萬元（其餘分期給付如附
    表所示，見本院卷第79頁和解筆錄），應認量刑基礎事實已
    有明確改變，則原判決所量處之有期徒刑4月即非妥適，基
    於罪刑不可分之原則，原判決自屬無可維持，應由本院予以
    撤銷改判。　　
　㈡爰審酌被告駕車上路，本應謹慎注意路況，以維其他參與道
    路交通者之安全，竟疏於注意車前狀況，亦未將車速放慢至
    隨時可煞停之程度，貿然左轉進入上開停車場，因而發生車
    禍事故致告訴人受傷，惟念被告犯後終能坦承犯行，且已與
    告訴人達成和解並先為部分賠償，犯後態度尚可，兼衡被告
    之過失情節及告訴人所受傷勢之嚴重程度等一切情狀，量處
    如主文所示第2項所示之刑，並諭知易科罰金之折算標準。
　㈢末查被告前未曾因故意犯罪而受有期徒刑以上刑之宣告，有
    本院被告前案紀錄表在卷可稽，此次其因一時疏失肇事，於
    犯後已坦承犯行，且積極與告訴人達成和解，並已先行賠償
    部分金額，經此偵、審教訓應知所警惕而無再犯之虞，參酌
    告訴人同意給予附條件緩刑之意見（見本院卷第76頁筆錄）
    ，本院認上開所宣告之刑以暫不執行為當，爰依刑法第74條
    第1項第1款之規定諭知緩刑2年，且為督促被告按時履行分
    期賠償義務，就被告同意賠償之金額及方式，另依刑法第74
    條第2項第3款規定，諭知其以附表所示方法向被害人支付如
    附表所示之損害賠償金；又倘被告不履行，且情節重大，足
    認原宣告之緩刑難收其預期效果，而有執行刑罰之必要者，
    依刑法第75條之1第1項第4款規定，得撤銷其緩刑宣告，附
    此敘明。
據上論斷，應依刑事訴訟法第369條第1項前段、第364條、第299
條第1項前段，修正前刑法第284條第1項前段，刑法第2條第1項
前段、第62條前段、第41條第1項前段、第74條第1項第1款、第2
項第3款，刑法施行法第1條之1第1項、第2項前段，判決如主文
。
本案經檢察官林鈺瀅提起公訴，檢察官羅建勛到庭執行職務。
中　　華　　民　　國　　109 　年　　12　　月　　29　　日
                    刑事第八庭  審判長法  官  陳世宗
                                      法  官  周明鴻
                                      法  官  吳勇毅
以上正本證明與原本無異。
不得上訴。
                                      書記官  許家慧
中　　華　　民　　國　　109 　年　　12　　月　　29　　日
附錄本案論罪科刑法條全文：
修正前中華民國刑法第284條
因過失傷害人者，處6月以下有期徒刑、拘役或5百元以下罰金；
致重傷者，處1年以下有期徒刑、拘役或5百元以下罰金。
從事業務之人，因業務上之過失傷害人者，處1年以下有期徒刑
、拘役或1千元以下罰金；致重傷者，處3年以下有期徒刑、拘役
或2千元以下罰金。

附表：
被告應向告訴人即被害人劉永裕支付新臺幣（下同）陸萬元之損害賠償金，即應自民國110年1月起，按月於每月25日前各匯款伍仟元至告訴人指定之帳戶內，至全數給付完畢為止。